【裁判字號】    97,易,1644
【裁判日期】    970630
【裁判案由】    竊盜
【裁判全文】
臺灣臺北地方法院刑事判決      九十七年度易字第一六四四號
公  訴  人  臺灣臺北地方法院檢察署檢察官
被      告  甲○○
上列被告因竊盜案件，經檢察官提起公訴（九十七年度偵字第九
三七二號），本院判決如下：
    主  文
甲○○攜帶兇器竊盜，處有期徒刑陸月，如易科罰金，以新臺幣
壹仟元折算壹日。扣案尖嘴鉗壹支沒收之。
    事  實
一、甲○○意圖為自己不法之所有，於民國九十七年四月二十五
    日晚間七時二十分許，在臺北市中正區○○○路二十一之一
    號地下停車場，持其所攜帶且為其所有，客觀上可為兇器使
    用之尖嘴鉗一支，破壞中興電工機械股份有限公司（下稱中
    興電工公司）所有，設置於該處自動繳費機旁統一發票捐贈
    箱之箱門（所涉毀損部分未據起訴）後，竊取其內九十七年
    三、四月份之統一發票共一百四十三張，得手後藏放於其背
    包內，適為中興電工公司停車場副站長乙○○發現而報警查
    獲，並扣得上開尖嘴鉗一支。
二、案經臺北市政府警察局大安分局報請臺灣臺北地方法院檢察
    署檢察官偵查起訴。
    理  由
壹、證據能力方面：
    按被告以外之人於審判外之言詞或書面陳述，除法律有規定
    者外，不得作為證據，刑事訴訟法第一百五十九條第一項固
    有明文；惟被告以外之人於審判外之陳述，雖不符刑事訴訟
    法第一百五十九條之一至第一百五十九條之四之規定，而經
    當事人於審判程序同意作為證據，法院審酌該言詞陳述或書
    面陳述作成時之情況，認為適當者，亦得為證據。當事人、
    代理人或辯護人於法院調查證據時，知有第一百五十九條第
    一項不得為證據之情形，而未於言詞辯論終結前聲明異議者
    ，視為有前項之同意，同法第一百五十九條之五亦有明文。
    證人即中興電工公司乙○○於警詢中之證述，及所書立之贓
    物認領保管單，雖屬被告以外之人於審判外之言詞及書面陳
    述，然當事人於審判程序對於上開證據方法之證據能力並未
    爭執，本院審酌前開證人於審判外之言詞及書面陳述於作成
    時之情況，並無違法不當或證明力明顯過低之瑕疵，復無顯
    不可信之情況，足認前揭證據方法，適為本案之證據；至其
    餘資以認定本案犯罪事實之非供述證據（詳後述），亦查無
    違反法定程序取得之情形，依同法第一百五十八條之四反面
    規定，洵具證據能力，合先敘明。
貳、實體方面：
一、訊據被告甲○○對於上揭事實供承不諱（見本院卷第十五頁
    反面、第十七頁），核與證人乙○○於警訊中指述失竊之情
    節相符（見臺灣臺北地方法院檢察署九十七年度偵字第九三
    七二號偵查卷第八頁至第十頁），並有贓物認領保管單、遭
    竊之統一發票影本、現場採證照片附卷可稽（見同上偵查卷
    第二十三頁、第二十四頁至第二十五頁、第二十六頁至第二
    十九頁），復有尖嘴鉗一支扣案可資佐證，足見被告任意性
    自白與事實相符。本案事證明確，被告加重竊盜犯行，堪以
    認定，應予依法論科。
二、按刑法第三百二十一條第一項第三款之攜帶兇器竊盜罪，係
    以行為人攜帶兇器竊盜為其加重條件，此所謂兇器，其種類
    並無限制，凡客觀上足對人之生命、身體、安全構成威脅，
    具有危險性之兇器均屬之，且祇須行竊時攜帶此種具有危險
    性之兇器為已足，並不以攜帶之初有行兇之意圖為必要（最
    高法院七十九年臺上字第五二五三號判例參照）。扣案尖嘴
    鉗係金屬製品，質硬而型尖，屬足以殺傷人生命、身體之器
    械，顯為具有危險性之兇器。核被告所為，係犯刑法第三百
    二十一條第一項第三款攜帶兇器竊盜罪。爰審酌被告正值壯
    年，不思以正途取財，竟攜帶兇器竊取他人財物，所為損害
    被害人，且危害社會治安甚鉅，惟其犯罪後尚能坦承犯行，
    所竊取財物亦經被害人領回，及其犯罪之動機、手段、目的
    、生活狀況、智識程度、所竊取財物之價值等一切情狀，量
    處如主文所示之刑，並諭知易科罰金之折算標準。扣案尖嘴
    鉗一支，係供犯罪所用，且為被告所有，業據被告供承在卷
    （見本院卷第十六頁反面），爰依刑法第三十八條第一項第
    二款之規定諭知沒收。
據上論斷，應依刑事訴訟法第二百八十四條之一、第二百九十九
條第一項前段，刑法第三百二十一條第一項第三款、第四十一條
第一項前段、第三十八條第一項第二款，判決如主文。
本案經檢察官江貞諭到庭執行職務
中    華    民    國  九十七  年    六    月   三十   日
                          臺灣臺北地方法院刑事第十四庭
                              法      官  孫萍萍
以上正本證明與原本無異。
如不服本判決，應於判決送達後十日內，向本院提出上訴狀。
                              書  記  官  林義盛
中    華    民    國  九十七  年    六    月   三十   日
附錄本案論罪科刑法條全文：
刑法第三百二十一條
犯竊盜罪而有左列情形之一者，處六月以上、五年以下有期徒刑
：
一、於夜間侵入住宅或有人居住之建築物、船艦或隱匿其內而犯
    之者。
二、毀越門扇、牆垣或其他安全設備而犯之者。
三、攜帶兇器而犯之者。
四、結夥三人以上而犯之者。
五、乘火災、水災或其他災害之際而犯之者。
六、在車站或埠頭而犯之者。
前項之未遂犯罰之。


司法院資訊處製作；財團法人民間司法改革基金會備份。
